# 有限合伙私募基金,对继续认购的资金,如何做帐?

提问人：aaa25 时间：2011-07-02 01:57:30
请教各位老师,有限合伙私募基金,对继续认购的资金,如何做帐? 另外,基金投资对象包括艺术品投资,那么用基金购买艺术品时,应该如何做帐?

回答人：chenyiwei
看基金合同（合伙协议）的条款而定。一般情况下基金不会对有限合伙人的出资承诺保本和最低收益的，因此还是作为权益工具而不是债务工具。 基金对艺术品的投资可比照投资性房地产进行会计处理（尤其是当准备长期持有，而不是为了交易目的而短期持有时）。但由于艺术品的市场交易远远不如房地产活跃，因此很可能不符合使用公允价值模式进行后续计量的条件，这时应采用“成本－减值准备”的后续计量模式。

回答人：chenyiwei
回复 aaa25 的帖子
会计上应当可以按照能够证明实际取得成本的相关凭据（交易合同、银行划款凭证等）作为依据入账（审计时可向对方函证该交易事项），但以后再转售时的取得成本可能不能在税前扣除。
对于个人所得税扣缴问题，没有接触过这方面的实务，但我理解如果艺术家、收藏家等注册为个人独资企业、个体工商户等，应该可以不用代扣代缴相应的税费，而由其向主管税务机关申报。请有这方面实务经验的网友指正。

回答人：chenyiwei
回复 aaa25 的帖子
会计上在依据相应的证据确认成本后，再转售时，可以按照再转售收入减去成本和相关税费的金额计算该笔交易的盈亏。虽然合伙企业本身不是纳税主体，但是没有税务认可的凭据也可能导致在按“先分后税”原则确定各合伙人的所得额时遇到问题。
我理解，合伙企业向未进行工商注册的个人支付款项时，应按照税法规定履行代扣代缴营业税和个人所得税的义务。

提问人：lizhiqian15 时间：2015-06-12 17:04:48
请问，有限合伙企业收到的投资款，该如何入账？

回答人：chenyiwei
根据《企业会计准则第 37 号——金融工具列报》的规定确定属于权益工具还是金融负债。